臺灣臺中地方法院刑事判決　　　　　　94年度訴字第2475號
公　訴　人　臺灣臺中地方法院檢察署檢察官
被　　　告　乙○○
指定辯護人　本院公設辯護人　丁○○
被　　　告　丙○○
上列被告等因違反槍砲彈藥刀械管制條例等案件，經檢察官提起
公訴（94年度偵字第9647號），本院判決如下：
    主    文
乙○○未經許可，寄藏手槍，累犯，處有期徒刑陸年，併科罰金
新臺幣肆拾萬元，罰金如易服勞役，以罰金總額與陸個月之日數
比例折算，扣案德國WALTHER廠製P99口徑九mm制式半自動手槍壹
枝（含彈匣壹個、槍枝管制編號為0000000000）沒收
；又共同傷害人之身體，累犯，處有期徒刑參年。應執行有期徒
刑捌年拾月，併科罰金新臺幣肆拾萬元，罰金如易服勞役，以罰
金總額與陸個月之日數比例折算，扣案德國WALTHER廠製P99口徑
九mm制式半自動手槍壹枝（含彈匣壹個、槍枝管制編號為000
0000000）沒收。
丙○○共同傷害人之身體，處有期徒刑陸月，如易科罰金，以參
佰元折算壹日。
    事    實
一、乙○○曾於民國八十五年間因違反藥事法及麻醉藥品管理條
    例案件，經臺灣彰化地方法院於八十六年九月一日判處有期
    徒刑三月、五月，並定其應執行之刑為有期徒刑六月，緩刑
    三年確定（嗣經撤銷緩刑）；又於八十五年間因違反肅清煙
    毒條例、麻醉藥品管理條例等案件，經臺灣彰化地方法院法
    院於八十六年六月二十七日判處有期徒刑六月、三年，並定
    其應執行之刑為有期徒刑三年四月確定；復於八十六年間因
    違反麻醉藥品管理條例案件，經臺灣彰化地方法院於八十七
    年一月二十六日判處有期徒刑二年十月確定，上開案件定其
    應執行之刑為有期徒刑六年，自八十六年八月六日刑期起算
    ，於八十九年十月十三日假釋出監，至九十二年九月二十三
    日假釋期滿未被撤銷而視為執行完畢。詎仍不知悔改，明知
    具殺傷力之制式手槍及子彈均屬槍砲彈藥刀械管制條例列管
    之槍、彈，未經主管機關許可不得持有，竟於九十三年四、
    五月間，在彰化縣伸港鄉曾家村受友人張家銓（已死亡）之
    委託藏放具殺傷力之德國WALTHER廠製P99口徑九mm制式半自
    動手槍一枝（含彈匣一個、槍枝管制編號為0000000
    000）、口徑九mm制式子彈七顆，並放置在彰化縣伸港鄉
    ○○村○○○路九一巷一住處後廢棄房屋內，而未經許可寄
    藏上開槍、彈。嗣於九十四年四月二十一日凌晨一時許，乙○○前往臺中市○○區○○路三段一七三號三樓「潮流舞場
    」PUB消費時，因與友人未購買門票即欲入場而與甲○○發
    生爭吵，並遭甲○○率眾毆打羞辱。乙○○心生不滿，亟思
    報復，在離去上開「潮流舞場」下樓之際，在樓梯間見其友
    人丙○○正前來「潮流舞場」跳舞，二人遂共同基於傷害之
    犯意聯絡，由丙○○駕駛車牌號碼五Ｇ─二０六五號自用小
    客車搭載乙○○至彰化線伸港鄉○○村○○○路九一巷一號
    住處取出上述具殺傷力之制式手槍一支、子彈七顆後，於同
    日凌晨四時許再由丙○○駕車搭載乙○○返回「潮流舞場」
    ，並由丙○○駕車在樓下等候接應，乙○○則持上揭制式手
    槍、子彈至「潮流舞場」PUB之VIP室（位於PUB售票口旁）
    ，朝甲○○雙腿連開三槍，致甲○○受有肘關節、前臂、髖
    及大腿、膝、小腿及足踝開放性傷口、肱骨骨折等傷害。乙○○開槍後即下樓逃逸，並在PUB外馬路上對空鳴槍一槍，
    隨即搭上丙○○駕駛之上開自小客車逃逸。嗣於九十四年六
    月七日晚間七時許，為警在臺南縣鹽水鎮○○路一二七巷三
    三號查獲乙○○、丙○○，經乙○○帶領，警方在彰化縣伸
    港鄉○○路○○道路旁起出上開具殺傷力之制式手槍一枝、
    制式子彈三顆。
二、案經甲○○告訴及臺中市警察局第四分局報告臺灣臺中地方
　　法院檢察署檢察官偵查起訴。
    理    由
一、訊據被告乙○○固坦承有於上揭時、地接受案外人張家銓託
    保管上開具殺傷力之制式手槍一枝（含彈匣一個、槍枝管制
    編號為0000000000）及子彈，且確有持槍射擊證
    人即告訴人甲○○，致證人甲○○受有肘關節、前臂、髖及
    大腿、膝、小腿及足踝開放性傷口、肱骨骨折等傷害之事實
    。惟矢口否認有何故意傷害證人甲○○之犯行，辯稱：其原
    本將槍放在一個袋子裡，進去「潮流舞場」時，將該槍插在
    腰際，而其係在看到證人甲○○時，才將槍拿出來，為的是
    想嚇唬證人甲○○，其係於證人甲○○走過來時才將該槍上
    膛，當時是證人甲○○用手撥打槍才擊發的，其不知道為何
    會連續擊發，射擊時，其因緊張且怕槍被搶走，所以壓著板
    機，其並無傷害證人甲○○之意思，若真要開槍射傷證人甲○○，大可以遠距離射擊云云。另被告丙○○固坦承有駕車
    搭載被告乙○○返回彰化縣伸港鄉住處，再駕車搭載被告乙○○返回「潮流舞場」，且在對面停車等候，嗣被告乙○○
    返回車上之際猶對空開槍之事實，惟矢口否認有何傷害犯行
    ，辯稱：當天其要去「潮流舞場」跳舞，到PUB二樓樓梯遇
    到被告乙○○，被告乙○○表示欠人錢，要其載回家拿，所
    以就載被告乙○○回去，到被告乙○○家之後，被告乙○○
    要其在樓下等候，被告乙○○回到車子後手上沒有拿任何東
    西，只是叫其開車回「潮流舞場」，到「潮流舞場」後，被
    告乙○○叫其將車停在對面，並在場等候，要拿錢上去馬上
    下來，過了約三、四分鐘，其看到被告乙○○拿一支槍，槍
    口朝下，走到大馬路中間對空射擊一槍，之後就上車要其載
    回彰化伸港，其並不知情云云。經查：
  (一)被告乙○○就案外人張家銓委託保管上開手槍、子彈，嗣案
    外人張家銓亡後仍持有上開槍、彈之事實均坦承不諱，復有
    扣案制式手槍一枝（含彈匣一個、槍枝管制編號00000
    00000）、彈殼三顆、彈頭二個扣案可資佐證，而扣案
    槍枝、子彈鑑驗結果，其中制式手槍一支（槍枝管制編號：
    0000000000）係德國WALTHER廠製P99口徑九mm（9X19mm）之
    制式半自動手槍，槍管內具六條右旋來復線，機械性能良好
    ，認具殺傷力；另送鑑子彈三顆（試射三顆），認均係口徑
    9mm（9X19mm）制式子彈，認均具殺傷力等情，有內政部警
    政署刑事警察局九十四年六月二十七日刑鑑字第０九四００
    九三三七三號槍彈鑑定書在卷可參。證人甲○○於審理中結
    證稱：當時被告乙○○槍對著，撥打槍枝之槍身，槍枝就擊
    發，造成其身上有七個彈孔，左大腿二處、右大腿一處共有
    三處貫穿身體，而右前臂子彈卡住，由手腕處取出，主治醫
    師說至少三槍以上，但還要看案發時其的身體姿勢判斷，可
    能貫穿右大腿那顆子彈卡在右前臂，但也可能是兩顆不同子
    彈造成，而其左腿兩處貫穿傷確實是兩顆子彈造成的；其在
    現場屋內有聽到四聲槍聲，三聲是連續，倒下去時又聽到一
    聲，最後一聲響起時，其已經看不到被告乙○○，大家都是
    在其倒下時才知道其中槍，後來我只看到乙○○的背影等語
    ，其雖證稱遭槍擊時係四聲槍聲，且就其受傷部位觀之，左
    大腿二處、右大腿一處共三處傷勢貫穿，而其右前臂亦有一
    處槍傷。然以被告乙○○陳稱：稱當天槍是臨時拿的，其將
    子彈裝進彈匣時，知道彈匣裡面有七顆子彈，其在舞廳門口
    射擊三顆，出來之後以為有人追過來，因此對空射擊一顆，
    剩下的子彈丟在產業道路上，後來被警方查獲三顆等語。然
    證人李政倫於警詢時證稱：案發時，其人在票口（潮流舞場
    入口處）負責查驗工作，忽然聽到VIP室內有三聲槍響，便
    進入查看，其在現場總共聽到有三聲槍響等語（見九十四年
    度他字第九三九號卷第五七頁），又證人林立偉於警詢時證
    稱：案發前其與證人甲○○同桌，坐在該VIP室背對出口坐
    的位置，所以從歹徒進入、開槍到離開，整個過程及歹徒特
    徵、使用槍枝，其都沒有看見，而證人甲○○係於離開座位
    到鄰桌與朋友打招呼後始遭槍擊，其直到聽到槍響轉頭去看
    ，才發現友人甲○○倒在地上，其在現場總共聽到三聲槍響
    等語（見九十四年度他字第九三九號卷第六十頁），渠等均
    陳稱聽聞三聲槍聲，核與被告乙○○供承對證人甲○○擊發
    三槍一節相符。且證人甲○○亦證稱三處貫穿身體，而右前
    臂子彈卡住，由手腕處取出，主治醫師說至少三槍以上，但
    還要看案發時其的身體姿勢判斷，可能貫穿右大腿那顆子彈
    卡在右前臂，但也可能是兩顆不同子彈造成，而其左腿兩處
    貫穿傷確實是兩顆子彈造成的等語，是就其傷勢觀之，雖有
    四處傷害（二處貫穿左腿，一處貫穿右腿，一處右臂），惟
    其並不排除係因擊中腿部後子彈進入右臂之可能。另被告乙○○逃離時在路上對空開一槍，嗣經警查獲時帶同警方人員
    起出手槍外，另有子彈三顆，應堪認被告乙○○原持有之子
    彈應係七顆（即三顆擊中證人甲○○、路上擊發一顆、事後
    查獲起出三顆），應堪認定。此外，復有現場採集彈殼三顆
    及從告訴人甲○○手腕處開刀取出彈頭一枚所拍攝之照片共
    十一幀附卷可佐。綜上，被告乙○○受案外人張家銓之託寄
    藏槍彈之犯行應堪認定。
  (二)又被告乙○○雖否認故意傷害證人甲○○，係因證人甲○○
    撥打槍枝方才擊發云云，然查：被告乙○○於警詢時供承：
    其見到證人甲○○時，將槍枝拔出，當時證人甲○○伸手，
    其以為要搶槍，其就朝證人甲○○腳部射擊三槍等語，復於
    審理中自承其見到證人甲○○時才上膛等語，另前於本院羈
    押訊問時供稱係朝證人甲○○小腿部位開三槍等語，而被告
    乙○○於上揭時地開槍射擊被害人，致被害人受有前述傷害
    等情，迭據證人甲○○指證明確，其於偵查中結證稱：因其
    之前與被告乙○○有買票糾紛，後來綽號「小鄭」之案外人
    鄭鴻翎有過來溝通，其以為沒事了，隔二、三十分鐘後，其
    看到被告乙○○上樓，以為來打招呼，所以其上前走到離被
    告乙○○約一公尺距離處，見到被告乙○○持槍朝著其胸口
    ，所以本能身手將槍往下撥，子彈才打到腳等語。復於本院
    審理時具結證稱：其看到被告乙○○在門口，以為之前的衝
    突已經沒事了，因此起身向前欲與被告乙○○打招呼，約離
    被告乙○○一步距離時，就看到乙○○突然從右邊腰際拿出
    槍來對著其，而其在撥被告乙○○槍的時候，被告乙○○就
    連續射擊，其在撥被告乙○○槍的時候，沒有上膛的動作，
    顯然槍枝早已上膛，其認為被告乙○○就是要來開槍等語。
    核與證人林心聖於偵查中具結證稱：其看到被告乙○○，以
    為要來打招呼，因為之前已講好，結果被告乙○○就突然拿
    出槍，對著證人甲○○胸口，證人甲○○就打掉，然後被告
    乙○○連續開槍，開完就馬上跑出去等語情節相符。復從現
    場監視錄影帶翻拍照片可見，被告丙○○將車輛停在門口，
    被告乙○○一人下車上樓，並進入潮流舞場VIP室，持槍射
    擊證人甲○○之過程，此有照片二十一幀附卷可參（見九十
    四年度他字第九三九號卷第九五頁至第一０五頁）。而證人
    甲○○受有肘關節、前臂、髖及大腿、膝、小腿及足踝開放
    性傷口、肱骨骨折等傷害，有行政院國軍退除役官兵輔導委
    員會臺中榮民總醫院診斷證明書在卷可參。衡諸被告乙○○
    見證人甲○○即將子彈上膛，且對證人甲○○連續開槍射擊
    ，均擊中證人甲○○之手、腳部位，倘被告乙○○僅係意欲
    嚇唬證人甲○○而無意傷人，其持制式手槍展示即足生威嚇
    之效，當無將子彈上膛之理，且縱以證人林銘確有撥打槍枝
    ，倘因之撥打而走火擊發，衡情至多僅擊發一顆子彈，更無
    連續擊發三顆子彈之理，況被告乙○○亦自承係以為證人甲○○欲搶槍，因此朝證人甲○○小腿部位開三槍等情，顯見
    被告乙○○係持槍故意連續射擊證人甲○○，其有傷害之故
    意甚明，被告乙○○辯以持槍僅意在嚇唬而非傷害，係因證
    人甲○○自行撥打槍枝而擊發云云，顯係卸責之詞，不足採
    信。
  (三)又被告丙○○否認知悉被告乙○○係返家取槍、彈再至「潮
    流舞場」行兇等情，另證人即被告乙○○亦證稱被告丙○○
    並不知情，其與被告丙○○係朋友關係，其被打後，臉部有
    破皮、肚子和頭有擦傷，下樓遇到被告丙○○，其跟被告丙○○說欠別人錢，請他載其回家拿錢還給潮流舞場的朋友，
    當時暗暗的，被告丙○○看不出來其有受傷，而從臺中市南
    屯區到彰化縣伸港鄉來回兩個多小時之路程中，被告丙○○
    沒有問其為何急著還人錢等問題，其也沒有跟被告丙○○說
    要還多少錢，其在車上沒有提及和人發生糾紛，下車時，其
    請被告丙○○等一下，沒說等多久云云。惟查被告丙○○於
    警詢時、偵查中及本院審理中供承確有搭載被告乙○○返回
    彰化縣伸港鄉家中拿取物品後，再搭載被告乙○○返回潮流
    舞場，並在樓下守候之事實。而被告乙○○自承其離開潮流
    舞場之際，臉上及身上均有剛遭證人甲○○率眾毆打之傷痕
    ，且衡諸常情，遭人毆打意欲報復之時情緒理應激越氣憤，
    其委請被告丙○○開車搭載自臺中市返回彰化縣伸港鄉住處
    ，再取槍彈後再返回臺中市○○路途非近，時間非短，被告
    乙○○豈有搭車往返期間未曾向被告丙○○提及遭毆意欲返
    回報復之理，且被告丙○○供稱當日其至「潮流舞場」原欲
    跳舞，惟上樓時在樓梯即見到被告乙○○下樓，姚某並委請
    其駕車搭載返回彰化縣伸港鄉住處，來回共花費約三小時，
    其與被告乙○○是普通朋友等語，被告丙○○原意至舞廳跳
    舞玩樂，竟未達原先跳舞之目的即為被告乙○○指示負責接
    送費時駕車往返住處及舞場，更與常情有違。而被告乙○○
    於偵查中自承其於彰化縣伸港鄉家中取出槍、彈後，將裝有
    子彈彈匣之槍枝放在腰際等語，就案發現場監視器錄影翻拍
    照片六幀（見九十四年度他字第九三六號卷第九六頁至第九
    八頁）觀之，被告乙○○案發時身穿白色Ｔ恤、黑色褲子，
    而其上衣長度僅及腰際，若有塞放手槍，應有明顯隆起之形
    狀，被告丙○○自彰化縣伸港鄉搭載被告乙○○返回潮流舞
    場途中，就客觀情況觀之，被告乙○○坐在駕駛座旁，被告
    丙○○於長達一個多小時的車程中，應會察覺被告乙○○持
    有槍枝之情事。且被告丙○○搭載被告乙○○返回「潮流舞
    場」後，竟未如其原意進入舞場內跳舞，反而駕車在外等候
    被告乙○○，待被告乙○○開槍逞兇逃離現場後，猶駕車搭
    載被告乙○○逃離，顯見被告丙○○明知被告乙○○返回「
    潮流舞場」行兇施暴，而其駕車在外接應甚明。況參以被告
    乙○○、丙○○二人於事發後相偕逃亡，一併為警在臺南縣
    鹽水鎮○○路一二七巷三三號查獲，益徵被告乙○○逞兇傷
    害之時，被告丙○○確有參與其事。被告丙○○辯以並不知
    情，證人即被告乙○○亦附和其說，顯係卸責及迴護之詞，
    不足採信。被告丙○○就傷害犯行部分，顯與被告乙○○有
    犯意聯絡行為分擔。是被告乙○○、丙○○二人傷害犯行亦
    至為明確，應予依法論科。
二、按槍砲彈藥刀械管制條例第七條第四項、第十二條第四項，
    係將持有與寄藏為分別之處罰規定，而寄藏與持有，均係將
    物置於自己實力支配之下，僅寄藏必先有他人之持有行為，
    而後始為之受寄代藏而已，故寄藏之受人委託代為保管，其
    保管之本身，亦屬持有，不過，此之持有係受寄之當然結果
    ，雖不應另就持有予以論罪，然未經許可持有槍枝、子彈，
    其持有之繼續，為行為之繼續，亦即一經持有該槍彈，罪即
    成立，至其持有行為終了時，均論為一罪，不得割裂。則包
    括持有之寄藏該槍、彈行為，自亦為行為之繼續，其犯罪之
    完結須繼續至寄藏行為終了時為止，均只論為一罪。若以之
    犯他罪，兩罪間之關係如何，端視開始寄藏持有之原因為斷
    ，如早已非法寄藏持有槍、彈，後另起意犯罪；或意圖犯甲
    罪而寄藏持有槍、彈，卻持以犯乙罪，均應以數罪併罰論處
    。必因意圖犯某罪而寄藏持有槍、彈，後果以之犯該罪，兩
    罪間始有牽連犯之適用（最高法九十三年度臺上字第一八七
    號判決參照）。又被告乙○○係對證人甲○○腳部開槍，並
    非針對證人甲○○身體要害射擊，尚難認其有殺人之犯意，
    又證人甲○○所受傷害係大腿粉碎性骨折，目前打鋼釘、鋼
    板，順利的話可在一年後開刀取出鋼釘、鋼板再復健，目前
    一週復健三次等情，業據證人甲○○陳明在卷，復有其提出
    之臺中榮民總醫院復健科復健分次治療憑證、醫囑單、門診
    醫療費用收據各一份在卷可憑，雖就其所受傷害非輕，然尚
    難認已達刑法第十條第四項第四款毀敗一肢以上之機能之情
    形，起訴書亦認定被告乙○○犯係普通傷害罪而非重傷罪。
    被告乙○○受案外人張家銓之託寄藏手槍子彈，嗣因認在「
    潮流舞場」受辱憤而返回寄藏槍、彈之住處取槍裝彈再至「
    潮流舞場」開槍行兇，射擊證人甲○○成傷等情，核被告乙○○所為，係犯槍砲彈藥刀械管制條例第七條第四項之寄藏
    手槍罪、第十二條第四項之寄藏子彈罪及刑法第二百七十七
    條第一項之傷害罪。又被告丙○○駕車搭載被告乙○○返家
    取槍彈，再搭載持槍彈之被告乙○○返回「潮流舞場」射傷
    證人甲○○，復停車樓下接應被告乙○○於開槍後離去等情
    ，雖認被告丙○○明知被告乙○○欲持槍行兇，惟尚難認被
    告丙○○有與被告乙○○共同持有或寄藏槍彈之意思，惟被
    告丙○○就被告乙○○傷害證人甲○○部分，顯有犯意聯絡
    ，核被告丙○○所為，係犯刑法第二百七十七條第一項之傷
    害罪。被告乙○○、陳銘祥二人就傷害部分有犯意聯絡及行
    為分擔，為共同正犯。被告乙○○一行為同時寄藏制式手槍
    、子彈，係一行為觸犯二罪名，為想像競合犯，應依刑法第
    五十五條之規定從較重之未經許可寄藏手槍罪處斷。被告乙○○所犯持有手槍罪與傷害罪間，犯意各別，行為互殊，應
    予分論併罰。又被告乙○○前於八十五年間因違反藥事法及
    麻醉藥品管理條例案件，經臺灣彰化地方法院於八十六年九
    月一日判處有期徒刑三月、五月，並定其應執行之刑為有期
    徒刑六月，緩刑三年確定（嗣經撤銷緩刑）；又於八十五年
    間因違反肅清煙毒條例、麻醉藥品管理條例等案件，經臺灣
    彰化地方法院法院於八十六年六月二十七日判處有期徒刑六
    月、三年，並定其應執行之刑為有期徒刑三年四月確定；復
    於八十六年間因違反麻醉藥品管理條例案件，經臺灣彰化地
    方法院於八十七年一月二十六日判處有期徒刑二年十月確定
    ，上開案件定其應執行之刑為有期徒刑六年，自八十六年八
    月六日刑期起算，於八十九年十月十三日假釋出監，至九十
    二年九月二十三日假釋期滿未被撤銷而視為執行完畢等情，
    有刑案資料查註紀錄表、臺灣高等法院被告前案紀錄表各一
    份在卷可參，其於有期徒刑執行完畢後五年內再犯本件有期
    徒刑以上之二罪，均為累犯，各應依刑法第四十七條規定加
    重其刑。爰審酌被告乙○○其犯罪動機、目的、手段，及其
    雖坦承寄藏槍、彈之犯行，然考其素行不佳，寄藏殺傷力強
    大之制式手槍，復因睚眥小故，率而持寄藏之制式槍枝射擊
    證人甲○○，造成證人甲○○傷勢非輕，其公然逞兇施暴，
    猖狂恣睢，行逕乖張，危害社會治安甚鉅，而犯後猶否認故
    意傷害，忝稱係被害人自行撥打槍枝以致擊發子彈，詭詞推
    諉，未見悔意，難認犯後態度良好等一切情狀，另審酌被告
    丙○○僅係開車接送乙○○取槍並接應其行兇，犯案情節較
    被告乙○○為輕，及其犯罪動機、目的、手段，及其犯後推
    稱不知情，砌詞卸責，未見悔意之犯後態度等一切情狀，分
    別量處如主文所示之刑，另就被告乙○○未經許可寄藏手槍
    罪所處罰金部分並諭知易服勞役之折算標準，並定其應執行
    之刑；復就被告丙○○所犯傷害罪部分並諭知易科罰金之折
    算標準。扣案德國WALTHER廠製P99口徑九mm制式半自動手槍
    一枝（含彈匣一個、槍枝管制編號為0000000000
    0）為違禁物，依刑法第三十八條第一項第一款之規定，不
    問屬於犯人與否，於有關違反槍砲彈藥刀械管制條例主文項
    下宣告沒收之，另扣案子彈三顆業經試射鑑驗用罄，另子彈
    四顆已經被告乙○○擊發完畢，僅剩彈頭、彈殼，均已喪失
    其違禁物性質，爰不予宣告沒收。另扣案槍、彈係案外人張
    家銓所有由被告及共犯乙○○寄藏，雖係被告及共犯乙○○
    犯傷害罪用之物，然非被告及共犯乙○○所有，爰未於被告
    乙○○、丙○○所犯傷害罪主文項下宣告沒收，附此敘明。
據上論斷，應依刑事訴訟法第二百九十九條第一項前段，槍砲彈
藥刀械管制條例第七條第四項、第十二條第四項，刑法第十一條
前段、第二十八條、第二百七十七條第一項、第五十五條、第四
十七條、第四十一條第一項前段、第四十二條第三項、第五十一
條第五款、第三十八條第一項第一款，罰金罰鍰提高標準條例第
一條前段、第二條，判決如主文。
本案經檢察官楊忠城到庭執行職務。
中　　華　　民　　國　　94　　年　　11　　月　　18　　日
                  刑事第十四庭  審判長法  官  楊真明
                                      法  官  黃渙文
                                      法  官  陳  葳
上正本證明與原本無異。
如不服本判決，應於收受本判決後十日內向本院提出上訴書狀，
其未敘述上訴理由者，並得於提起上訴後十日內向本院補提理由
書狀（均須按他造當事人之人數附繕本）「切勿逕送上訴法院」
                                      書記官  張雅如
中　　華　　民　　國　　94　　年　　11　　月　　21　　日
附錄法條：
槍砲彈藥刀械管制條例第七條第四項
未經許可，持有、寄藏或意圖販賣而陳列第一項所列槍砲、彈藥
者，處五年以上有期徒刑，併科新台幣一千萬元以下罰金。
槍砲彈藥刀械管制條例第十二條第四項
未經許可，持有、寄藏或意圖販賣而陳列子彈者，處五年以下有
期徒刑，併科新台幣三百萬元以下罰金。
刑法第二百七十七條第一項
傷害人之身體或健康者，處三年以下有期徒刑、拘役或一千元以
下罰金。
